臺灣高等法院臺南分院刑事判決　　　　100年度上易字第504號
上　訴　人
即　被　告　曾景南
選任辯護人　江信賢律師
　　　　　　蔡麗珠律師
　　　　　　謝凱傑律師
上列上訴人因毒品危害防制條例案件，不服臺灣臺南地方法院一
００年度易字第三０三號中華民國一００年七月十三日第一審判
決（起訴案號：臺灣臺南地方法院檢察署一００年度毒偵字第三
一八號），提起上訴，本院判決如下：
    主  文
上訴駁回。
    事  實
一、曾景南前因販賣及施用毒品案件，經法院判處應執行有期徒
    刑十五年確定，嗣經裁定減刑後，定應執行有期徒刑十三年
    五月，於民國九十七年一月十五日假釋出監（現仍在假釋期
    間）；又因施用毒品案件，經臺灣臺南地方法院以九十七年
    度毒聲字第六八五號裁定送觀察、勒戒後，因認有繼續施用
    傾向，再以九十八年度毒聲字第四五號裁定送強制戒治，於
    九十八年十一月十一日因認無繼續強制戒治之必要而釋放，
    經檢察官以九十八年度戒毒偵字第一七七號為不起訴處分確
    定。詎仍未戒除毒癮，於前述強制戒治執行完畢釋放後五年
    內，基於施用第二級毒品甲基安非他命之犯意，於九十九年
    十月十一日上午十時四十五分採尿回溯四十八小時內之某時
    許，在不詳地點，施用第二級毒品甲基安非他命一次。嗣因
    前揭毒品案件假釋付保護管束，經觀護人通知，於上開採尿
    時間接受採尿送驗結果，呈甲基安非他命陽性反應，而查知
    上情。
二、案經觀護人報請臺灣臺南地方法院檢察署檢察官指揮臺南市
    警察局第四分局偵查後起訴。
    理  由
一、按被告以外之人於審判外之言詞或書面陳述，除法律有規定
    者外，不得作為證據。被告以外之人於審判外之陳述，雖不
    符前四條（指刑事訴訟法第一百五十九條之一至第一百五十
    九條之四）之規定，而經當事人於審判程序同意作為證據，
    法院審酌該言詞陳述或書面陳述作成時之情況，認為適當者
    ，亦得為證據，刑事訴訟法第一百五十九條第一項、第一百
    五十九條之五第一項分別定有明文。查，被告及其辯護人、
    檢察官就本判決所引用下列被告以外之人於審判外之供述證
    據，於本院準備程序及審理時均同意作為證據（見本院卷第
    二三頁背面至二四頁、第五八頁），本院審酌此等證據資料
    作成或取得之狀況，均無非法或不當取證之情事，亦無顯不
    可信之情況，故認為適當而均得作為證據。
二、訊據被告對本案驗尿結果呈甲基安非他命陽性反應固不爭執
    ，惟矢口否認有何施用第二級毒品犯行，辯稱：伊因罹患鼻
    咽癌而就醫治療，驗尿結果可能是服用醫生開立用以治療癌
    症之藥物所致云云。經查：
(一)、被告於九十九年十月十一日上午十時四十五分許，經觀護人
    採尿送驗結果，呈甲基安非他命陽性反應一情，業據被告坦
    承不諱，並有尿液檢體監管紀錄表、臺灣檢驗科技股份有限
    公司濫用藥物檢驗報告各一份在卷可稽，此部分事實，足堪
    認定。又起訴意旨記載被告施用安非他命，應係誤載，應予
    更正。
(二)、被告雖以前詞置辯，惟經原審依被告請求，二度向被告就醫
    之奇美醫療財團法人奇美醫院（下稱奇美醫院）函詢結果，
    被告因罹患鼻咽癌持續在該醫院治療及門診追蹤檢查，依被
    告所有就診科別之門診紀錄，醫生並未開立含有甲基安非他
    命成分之處方藥物，此有奇美醫院回函二紙及所檢附之病歷
    資料附卷為憑（見原審卷第一六至二三、三三至四一頁），
    是被告辯稱其尿液檢驗結果，係因服用處方藥物所致，即難
    採信。又被告於原審準備程序時固曾主張其母親另有購買治
    療鼻塞之不明成分藥物供其服用，並提出該藥物在案，然被
    告於警詢、偵訊及原審均一致抗辯係因罹患癌症而就醫服藥
    導致本件驗尿結果，未曾主張另有服用不明成分藥物之情事
    ，是此項主張是否可信，已有可疑；且經本院將該藥物送行
    政院衛生署藥物食品檢驗局檢驗結果，均未檢出安非他命或
    甲基安非他命成分，此有該局一００年九月二十九日ＦＤＡ
    研字第一００００六二三０四號函檢附之檢驗報告書三紙在
    卷可稽（見本院卷第三九至四一頁），足認被告之抗辯不足
    採信。
(三)、綜上所述，被告所辯，經調查結果，無從為有利於被告之認
    定，是檢察官以本案採尿送驗結果呈甲基安非他命陽性反應
    ，起訴被告確有施用第二級毒品之犯行，即屬有據。本件事
    證明確，被告犯行，堪以認定。
三、按觀察、勒戒或強制戒治執行完畢釋放後，五年內再犯毒品
    危害防制條例第十條施用毒品之罪者，應依法追訴，毒品危
    害防制條例第二十三條第二項定有明文。被告前因施用毒品
    案件，經如前揭事實欄所載送強制戒治，於九十八年十一月
    十一日執行完畢等情，有臺灣高等法院被告前案紀錄表在卷
    為憑，被告於前述強制戒治執行完畢後五年內，再犯本件施
    用第二級毒品之罪，參照上開規定，自應予追訴、處罰。
四、核被告所為，係犯毒品危害防制條例第十條第二項之施用第
    二級毒品罪。其因施用而持有第二級毒品之低度行為，為施
    用之高度行為所吸收，不另論罪。
五、原審以被告犯施用第二級毒品罪事證明確，依上開法文論罪
    科刑，並審酌被告前經強制戒治後，仍未能戒絕毒癮，再犯
    本件施用毒品之罪，確屬不該，且犯後否認犯行，難認態度
    良好，惟念其施用毒品乃戕害自身健康，未直接危害他人，
    反社會性不高，及其罹患鼻咽癌，歷經手術，現持續治療追
    蹤，長期受病痛所苦之生活狀況等一切情狀，公訴人求處有
    期徒刑六月，稍嫌過重，爰量處有期徒刑三月，並諭知易科
    罰金之折算標準，以資懲儆，核其認事用法均無不合。又量
    刑輕重係屬事實審法院得依職權自由裁量之事項，苟已斟酌
    刑法第五十七條各款所列情狀而未逾越法定刑度，不得遽指
    為違法。又在同一犯罪事實與情節，如別無其他加重或減輕
    之原因，下級審量定之刑，亦無過重或失輕之不當情形，則
    上級審法院對下級審法院之職權行使，原則上應予尊重。本
    件原審已依刑法第五十七條之規定審酌被告之上開一切情狀
    ，而量處罪刑，原審量刑難認有何刑度過重情形，被告上訴
    意旨仍執陳詞，否認犯罪，任意指摘原判決不當，為無理由
    ，應予駁回。
六、據上論斷，應依刑事訴訟法第三百六十八條，判決如主文。
本案經檢察官謝錫和到庭執行職務。
中    華    民    國    100    年    11    月    23   日
                  刑事第二庭    審判長法  官  葉居正
                                      法  官  張桂美
                                      法  官  陳春長
以上正本證明與原本無異。
不得上訴。
                                      書記官  鄭信邦
中    華    民    國   100    年    11    月    23    日
附錄本罪論罪科刑條文
毒品危害防制條例第10條：
施用第一級毒品者，處 6 月以上 5 年以下有期徒刑。
施用第二級毒品者，處 3 年以下有期徒刑。